最高法院刑事判決　　　　　　　　　 111年度台上字第3098號
上　訴　人　曾炳諺


上列上訴人因違反毒品危害防制條例案件，不服臺灣高等法院臺
中分院中華民國111年3月30日第二審判決（111年度上訴字第380
號，起訴案號：臺灣臺中地方檢察署110 年度偵字第9124號），
提起上訴，本院判決如下：
    主  文
上訴駁回。
    理  由
一、按刑事訴訟法第377 條規定，上訴於第三審法院，非以判決
    違背法令為理由，不得為之。是提起第三審上訴，應以原判
    決違背法令為理由，係屬法定要件。如果上訴理由書狀並未
    依據卷內訴訟資料，具體指摘原判決不適用何種法則或如何
    適用不當，或所指摘原判決違法情事，顯與法律規定得為第
    三審上訴理由之違法情形，不相適合時，均應認其上訴為違
    背法律上之程式，予以駁回。本件經原審審理結果，認上訴
    人曾炳諺有原判決事實欄所記載之犯行，因而維持第一審論
    處上訴人共同犯販賣第二級毒品未遂罪刑暨諭知相關沒收、
    銷燬之判決，駁回其在第二審之上訴。已詳敘其調查、取捨
    證據之結果及憑以認定犯罪事實之得心證理由。從形式上觀
    察，並無足以影響判決結果之違法情形存在。
二、上訴意旨略稱：依原判決事實欄所載上訴人販賣甲基安非他
    命未遂之行為，既未因而獲有任何利益，亦無造成重大損害
    ，就整體觀察應有法重情輕而犯罪情節足堪憫恕之情形，原
    判決未斟酌此情，不予適用刑法第59條予以酌減，自有理由
    不備之違法。又上訴人於本案前並無前科，乃因誤交損友一
    時失慮致為本件犯行，原判決認不合緩刑之要件，除事實之
    認定與適用法律不相適合之理由矛盾外，就上訴人目前已有
    正當工作及生活，何以仍認不符緩刑要件亦未於理由敘明，
    並有理由不備之違法。
三、刑法第59條之酌量減輕其刑，係以犯罪之情狀，在客觀上足
    以引起一般同情，認為遽予宣告法定最低度刑期，猶嫌過重
    者，始有其適用。而是否適用刑法第59條酌減其刑，及緩刑
    之宣告與否，俱屬實體法上賦予法院得為自由裁量之事項，
    如未濫用其職權，即不得遽指為違法。原判決業已敘明若有
    2 種以上法定減輕事由，仍應先依法定減輕事由遞減其刑後
    ，猶嫌過重時，始得再依刑法第59條規定酌減其刑。且如何
    斟酌上訴人依刑法第25條第2 項、毒品危害防制條例第17條
    第2項、第1項規定遞減輕其刑後，所得量處之最輕本刑已大
    幅降低，而其多次主動向佯裝成購毒者之員警兜售毒品情形
    ，難認犯罪之情狀堪以憫恕，並無適用刑法第59條規定酌減
    其刑之旨。復說明緩刑之宣告，除應具備同法第74條所定條
    件外，並須有可認為以暫不執行刑罰為適當之情形，始得為
    之，因而如何認上訴人請求給予緩刑機會為無理由等旨（見
    原判決第6至8頁）。經核均屬原審量刑及是否宣告緩刑之適
    法職權行使，難認有何理由不備及理由矛盾等違法。上訴意
    旨係就原判決已說明論述之量刑等事項，徒憑己見再為爭執
    ，核與得為第三審上訴理由之違法情形不相適合，其上訴為
    違背法律上之程式，應予駁回。
據上論結，應依刑事訴訟法第395條前段，判決如主文。
中    華    民    國   111    年    7     月    21    日
                  刑事第二庭審判長法  官  林  勤  純  
                                  法  官  王  梅  英  
                                  法  官  李  釱  任  
                                  法  官  吳  秋  宏  
                                  法  官  莊  松  泉  
本件正本證明與原本無異
                                  書記官
中    華    民    國   111    年    7     月    26    日